【裁判字號】    95,交聲,176
【裁判日期】    951002
【裁判案由】    違反道路交通管理處罰條例聲明異議
【裁判全文】
臺灣桃園地方法院交通事件裁定         95年度交聲字第176號
原處分機關  交通部公路總局新竹區監理所中壢監理站
異  議  人
即受處分人  甲○○
上列異議人即受處分人因違反道路交通管理處罰條例案件，對於
交通部公路總局新竹區監理所中壢監理站95年3 月30日所為之壢
監裁字第裁53-DB0000000號處分（原舉發案號：桃警局交字第
DB0000000 號），聲明異議，本院裁定如下：
    主  文
異議駁回。
    理  由
一、原處分意旨略謂：異議人即受處分人甲○○於94年12月29日
    11時17分許，駕駛車牌號碼7806-HG 號自用小貨車，在桃園
    縣中壢市○○路66號（原裁決書誤載為52號）前，因「在設
    有禁止停車標線之處所停車」違規，為桃園縣政府警察局中
    壢分局中壢派出所以桃警局交字第DB0000000 號舉發違反道
    路交通管理事件通知單舉發，原處分機關乃依道路交通管理
    處罰條例第56條第1 項第4 款之規定，裁處罰鍰新台幣（下
    同）900 元。
二、聲明異議意旨略以：異議人於上揭時點固將其所有之車牌號
    碼7806-HG 號自用小貨車，停放於桃園縣中壢市○○路之上
    開違規地點，惟異議人係因卸貨需要始暫將車輛停放於該處
    ，且異議人也在現場。員警執法時未先以勸導方式為之，核
    屬有意刁難，又中平路尚有其餘違規車輛，均不見開單取締
    或逕行拖吊，員警執法顯不平等云云。
三、按汽車駕駛人停車時，在設有禁止停車標誌、標線之處所停
    車者，處新臺幣600 元以上1200元以下罰鍰，道路交通管理
    處罰條例第56條第1項第4款定有明文。次按「黃實線設於路
    側者，用以禁止停車」、「禁止停車線，用以指示禁止停車
    路段，以劃設於道路緣石正面及頂面為原則，無緣石之道路
    得標繪於路面上，距路面邊緣以三○公分為度。本標線為黃
    實線，線寬除設於緣石正面者以緣石高度為準外，其餘皆為
    一○公分。本標線得加繪黃色『禁止停車』標字，三○公分
    正方，每字間隔三○公分，沿本標線每隔二○公尺至五○公
    尺橫寫一組。本標線禁止時間為每日上午七時至晚間八時，
    如有延長或縮短之必要時，應以標誌及附牌標示之。」道路
    交通標誌標線號誌設置規則第149 條第1 項第4 款、第168
    條亦分別著有明文。復按「臨時停車：指車輛因上、下人、
    客，裝卸物品，其引擎未熄火，停止時間未滿三分鐘，保持
    立即行駛之狀態。」道路交通管理處罰條例第3 條第9 款亦
    有明定。
四、經查：
（一）異議人即受處分人甲○○於94年12月29日11時17分許，將
      其所有之車牌號碼7806-HG 號自用小貨車停放在桃園縣中
      壢市○○路66號前，而該路段之路面繪有指示禁止停車之
      黃實線等一節，業經異議人於本院審理中坦認不諱，並有
      採證照片1 紙附卷可稽。是異議人上揭停車處所位於禁止
      停車路段，而於禁止停車路段臨時停車者，其停車行為需
      符合前揭法律所定臨時停車之要件，始為合法。又異議人
      於前開時間，將其所有之車牌號碼7806-HG 號自用小貨車
      停放在桃園縣中壢市○○路66號前3 到5 分鐘以搬卸貨品
      ，異議人1 個人負責開車也負責卸貨，當天卸貨搬了3 趟
      ，數量頗多一節，業據異議人於本院審理中供承無訛。又
      駕駛人在舉發當時不在車上、異議人的車輛在該處停放至
      少5 分鐘、異議人的車輛是引擎發動狀況是熄火的等情，
      亦據本件舉發員警乙○○於本院審理中結證在卷。是異議
      人於94年12月29日11時17分許，將其所有之車牌號碼7806
      -HG 號自用小貨車停放在於桃園縣中壢市○○路66號前裝
      卸物品時，車輛引擎為熄火狀態，且停車時間已逾3 分鐘
      ，又因當天駕駛該車之異議人需負責卸貨而離開駕駛座，
      該違規車輛顯未保持可立即行使之狀態，揆諸前揭法律，
      異議人於本次舉發時間將上開車輛停放於中平路之停車行
      為，依其當時現場情形，顯已不符臨時停車之規定。綜上
      ，異議人確有於禁止臨時停車處所停車之違規情狀一情，
      洵堪認定。
（二）按行政行為，非有正當理由，不得為差別待遇，行政程序
      法第六條定有明文，此即行政法上之平等原則。然行政機
      關若怠於行使權限，致使人民因個案違法狀態未排除而獲
      得利益時，該利益並非法律所應保護之利益，因此其他人
      民不能要求行政機關比照該違法案例授予利益，亦即人民
      不得主張「不法之平等」（最高行政法院92年度判字第27
      5 號判決可資參照）。蓋行政權必須受到法律之拘束，因
      此明確違反法律之事務，本身即無受到法律保障之價值。
      基於不法者不得主張平等權之原則，異議人以舉發員警未
      取締其他違規者為由，主張本件裁決違法云云，洵屬無據
      。
五、綜上所述，異議人確有於前揭時、地在設有禁止停車標線之
    處所停車之違規行為，從而原處分機關依道路交通管理處罰
    條例第56條第1 項第4 款之規定，裁處異議人罰鍰900 元，
    核無違誤。本件異議人之異議為無理由，應予駁回。
據上論斷，應依道路交通案件處理辦法第19條，裁定如主文。
中    華    民    國    95    年    10    月    2     日
                      交通法庭法  官  林蕙芳
以上正本證明與原本無異。
如不服本裁定，應於裁定送達後5 日內向本院提出抗告狀。
                              書記官  李佩玲
中    華    民    國    95    年    10    月    16    日


司法院資訊處製作；財團法人民間司法改革基金會備份。
